臺灣高等法院交通事件裁定　　　　　　　　　　　　　九十三年度交抗字第九三號
　　抗　告　人　甲○○
　　即受處分人
右抗告人因違反道路交通管理處罰條例案件，不服臺灣士林地方法院九十二年度交聲
字第一一０五號，中華民國九十二年十二月三十一日所為第一審裁定（處分機關案號
：臺北市交通事件裁決所北市裁三字第裁二二─ＡＢＸ九九二六一四號），提起抗告
，本院裁定如左：
    主      文
抗告駁回。
    理      由
一、受處分人甲○○於民國九十二年六月六日晚間十時四十五分許，駕駛車號ＣＳ─
    三七六六號自用小客車在臺北市○○區○○路，行經有燈光號誌管制之交岔路口
    闖紅燈，經臺北市政府警察局南港分局南港派出所員警舉發違規，依道路交通管
    理處罰條例第五十三條規定，處罰鍰五千四百元，並依同條例第六十三條第一項
    第三款規定記違規點數三點。
二、受處分人異議意旨略以：渠是下橋時綠燈通行，並非警員所說紅燈違規左轉，且
    被攔停時車輛大燈是開著的，依其本人之認知、人格特質、動機上，都沒有闖紅
    燈云云。
三、原法院則以：(一)受處分人駕駛車牌號碼ＣＳ─三七六六號裕隆白色ＣＥＦＩＲＯ
    自用小客車，於九十二年六月六日晚間十時四十五分許，行經臺北市○○區○○
    路南湖橋下，為臺北市政府警察局南港分局南港派出所主管張廉鈴、員警沈恆毅
    舉發行經有燈光號誌管制之交岔路口闖紅燈，爰依道路交通管理處罰條例第五十
    三條規定，處罰鍰五千四百元，並依同條例第六十三條第一項第三款規定記違規
    點數三點之事實，業據證人沈恆毅於該院調查時具結證稱：當天我們三人在環東
    大道下重陽路處，就是南湖橋下涵洞，執行取締酒後駕車的勤務，環東大道下來
    要接平面的重陽路的時候，有紅綠燈，我們就在那邊執勤，就發現有部車子看到
    我們在攔時，就把大燈全部關掉，當時路口是紅燈，他就直接左轉進入另外壹條
    路沒有路名，我們看到這個情形，我們立刻開巡邏車開警示燈，因為該條沒有路
    名的路是單行道，所以我們就到該路的盡頭把所有的車都擋下來，從那條路單行
    道出來的所有車輛都要經過我們攔停的地方，我和主管就下車，找到那臺之前闖
    紅燈的白色車子，沒有開大燈，但是引擎還在發動中，我們就請駕駛人把車子熄
    火，人下車，就告知他剛才在該路口紅燈左轉，是違規行為，後來發現他沒有飲
    酒，就告知要依闖紅燈的規定予以告發。我們舉發完後，問他通知欄要不要簽名
    ，他說他沒有闖紅燈，所以他不簽名，我們問他要不要收紅單，他也說不收，我
    們就說我們會把紅單寄過去給他。渠可以確定當時紅燈左轉的車子就是受處分人
    開的車，因為該路段是Ｕ字型，當時有幾部車，渠等攔截的時候，受處分人前後
    都有二、三部車，渠等是直線從橋旁邊開過去，不用十五秒，且有開警告燈及鳴
    警示器，速度會快一點，渠等到路口時，就示意第一部車子停下來，後面的車子
    就全部都停下來了，所以當時受處分人的車輛是被一併攔停，就停在車陣中，渠
    等辨識到車子的時候，車燈是沒有開的，其他的車子車燈都是有開的，所以確定
    是該車；違規的地方有路燈，攔停的地方光線比較暗，但是還是可以看得清楚，
    且渠等執勤時都有帶手電筒等情綦詳；另據證人張廉鈴具結證稱：「當時我們有
    三人在南湖橋下執行取締酒後駕車的勤務，那時我們就看到有一輛白色裕隆ＣＥ
    ＦＩＲＯ的車下橋之後沒有亮大燈，且停在第一部車在等紅燈，突然違規左轉進
    單行道，我們有一人留在現場，我和證人沈就開車從另外一個方向去追該車，因
    為另外那邊有一個紅綠燈，如果前進的話，會經過該處，所以我們繞到該處，到
    了該處之後，發現該車，就跟他拿駕行照，我們有把所有的車子都攔停，發現只
    有這臺白色的ＣＥＦＩＲＯ沒有亮大燈，所以我們就告發他。從發現到攔停不用
    很久，因為我們開得很快，且我們是跑步上車，闖紅燈及我們攔停的地點距離約
    三百多公尺。」、「（你們能否確定取締的車就是當時紅燈左轉的ＣＥＦＩＲＯ
    ？）當時同一個單行道沒有其他沒有亮大燈的白色ＣＥＦＩＲＯ。我們是逆向開
    過去，所以我們確定我們到攔停地點的時候，沒有其他的車子開過去。」、「（
    當時警察為何不直接開警車亮警示燈直追，而要繞道攔停？）我們去追的時候也
    是有鳴警笛及亮警示燈，但是該路段也有紅綠燈，且當時我們車頭停的方向與違
    規人的行進方向不同，所以我們認為繞到前面去速度會比迴轉去追還快。」等語
    ，核證人二人所述互核相符，此外並有車籍資料查詢紀錄、臺北市政府警察局舉
    發違反道路交通管理事件通知單各一紙在卷足憑。查證人沈恆毅、張廉鈴均係擔
    任警員執行勤務，與受處分人素昧平生，並無怨隙，衡情應無設詞誣陷之必要，
    且於告知偽證重罰後，具結作證，依其到庭所陳述之經過並無違反經驗或論理法
    則之情形，且於本件卷存證據資料內並無任何積極證據足以證明證人所述虛偽，
    亦無足可顯信證人陳述不可採之品行證據或前科證據存在，其證言自堪採信。又
    交通警察製單舉發違反道路交通管理處罰條例所列之違規事實，本質上為行政處
    分，係公務員基於職務上之權力，依法就特定之具體事件所為之具公法上效果之
    單方面行政行為，基於公務員為公法上行為具有公信力之原則，該行政行為當可
    被推定為真正，其據以依法處分之事實認定亦為正確無誤。證人二人既在光線清
    楚之情形下，均親眼目睹受處分人駕駛白色裕隆ＣＥＦＩＲＯ小客車、未開大燈
    ，違規紅燈左轉，且旋即依先前目視所及情形據以攔停舉發，自無誤為舉發之可
    能。因認原處分機關審酌受處分人之違規事實情節輕重，依道路交通管理處罰條
    例第五十三條規定，裁處五千四百元之罰鍰，並依同條例第六十三條第一項第三
    款規定記違規點數三點，核無不當，而駁回受處分人之異議。
四、按道路交通管理處罰條例第五十三條規定，汽車駕駛人，行經有燈光號誌管制之
    交岔路口闖紅燈者，處新臺幣一千八百元以上五千四百元以下罰鍰；同條例第六
    十三條第一項第三款復規定，汽車駕駛人，有第五十三條情形者，除依原條款處
    罰鍰外，並記違規點數三點。經查，臺北市政府警察局南港分局員警於右揭時地
    執行攔檢勤務時，因見白色裕隆CEFIRO型自用小客車於關閉大燈後違規闖紅燈行
    駛，乃立即駕駛巡邏車前往該車行駛道路盡頭，在該處被攔阻之車輛僅受處分人
    所駕駛車輛之大燈呈關閉狀態，業據證人沈恆毅、張廉鈴於原審具結證述明確，
    而受處分人於原審亦供承沿環東大道下重陽路後左轉，未幾即因堵車而停下無訛
    ，而員警依受處分人所駕駛車輛廠牌型式及為唯一未開啟車燈之車輛，憑以確認
    該車即係原所目擊違規車輛，尚難認有誤認之虞，原審綜此事證，認受處分人所
    為渠當時車燈呈開啟狀態，並未違規之辯解不足採信，駁回受處分人之異議，經
    核並無不合。受處分人仍執陳詞，以渠並未違規闖紅燈，且開啟車燈行駛，指摘
    原審裁定不當而提起抗告，為無理由，應予駁回。
據上論斷，應依道路交通案件處理辦法第二十六條，刑事訴訟法第四百十二條裁定如
主文。
中　　華　　民　　國　  　九十三  　　年      三      月     三十一     日
                            臺灣高等法院交通法庭
                                審判長法  官  許  國  宏
                                      法  官  洪  光  燦
                                      法  官  林  勤  純
右正本證明與原本無異。
本裁定不得再抗告。
                                      書記官  葉  瑩  庭
中　　華　　民　　國　  　九十三  　　年      三      月     三十一     日
